臺灣高等法院民事裁定
109年度抗字第352號
抗  告  人  洪淑華  

相  對  人  洪如華  
上列當事人間損害賠償等事件，抗告人對於中華民國109年2月17
日臺灣新北地方法院108年度訴字第2858號所為裁定提起抗告，
本院裁定如下： 
    主  文
抗告駁回。
抗告費用由抗告人負擔。
    理  由
一、抗告意旨略以：抗告人居住於臺北市○○區○○○路0段000巷0弄
    00號2樓，惟從未見過該處門首或信箱或其他適當位置，有
    張貼或放置原法院補費裁定之送達通知書，以致未至警察機
    關領取裁定並依限補繳裁判費，實非故意，原裁定以抗告人
    未補繳第二審裁判費為由，駁回其上訴，尚有未合，爰提起
    抗告，請求廢棄原裁定等語。
二、按提起第二審上訴， 應依民事訴訟法第77條之16第1項規定繳納裁判費，此為必須具備之程式。又上訴不合法而可以補正者，原審法院應定期間命其補正，如不於期間內補正，應以裁定駁回之，民事訴訟第442條第2項定有明文。次按寄存送達，自寄存之日起，經10日發生效力， 民事訴訟法第138條第2項定有明文。又民事訴訟法第138條所規定之寄存送達，係以將文書寄存送達地之自治或警察機關，並作送達通知書，黏貼於應受送達人住居所、事務所或營業所門首時，為送達之時；應受送達人究於何時前往領取應受送達之文書，或並未前往領取，於送達之效力均無影響（最高法院89年度台聲字第13號、101年度台聲字第1029號、106年度台抗字第1258號裁定意旨參照）。
三、經查：
　㈠抗告人不服原法院108年12月6日108年度訴字第2825號第一審
    判決，於108年12月17日提起上訴，惟未據繳納第二審裁判
    費，經原法院於108年12月30日裁定命其於收受送達後5日內
    補繳新臺幣12,600元（下稱系爭補費裁定），該裁定已於10
    9年1月8日寄存送達於抗告人住所地臺北市○○區○○○路0段000
    巷0弄00號2樓所在之臺北市政府警察局萬華分局華江派出所
    （下稱華江派出所），有民事聲明上訴狀、補費裁定、送達
    證書在卷可稽（見原審卷第191、193、201頁）。
　㈡抗告人雖辯稱：其並未看見住處門首或信箱或其他適當位置
    ，有張貼或放置系爭補費裁定之送達通知書云云，然查，系
    爭補費裁定經中華郵政股份有限公司臺北郵局（下稱臺北郵
    局）萬華投遞股於109年1月6日及7日按址投遞2次未能投妥
    後，業已製作送達通知書2份，於109年1月8日將1份黏貼於
    抗告人住所1樓信箱上，另1份投入信箱，並將系爭補費裁定
    寄存於華江派出所，以為送達，惟抗告人並未至派出所領取
    等情，有臺北郵局109年4月8日北遞字第1090000773號函、
    臺北市政府警察局萬華分局109年4月11日北市警萬分刑字第
    1093006608號函在卷可憑（見本院卷第27-31頁），足見系
    爭補費裁定確已經郵務人員依民事訴訟法第138條第1項規定
    ，於109年1月8日為合法之寄存送達，依同條第2項規定，應
    於同年月18日發生送達效力，是抗告人前開抗辯，自非可採
    。　　
　㈢又查，抗告人於系爭補費裁定寄存送達生效後，未遵期繳納
    第二審裁判費乙節，亦有原法院民事科查詢簡答表、答詢表
    在卷可稽（見原審卷第243-249頁）。從而，原法院於109年
    2月17日以抗告人未遵期繳納第二審裁判費，上訴不合法為
    由，裁定駁回其上訴，於法並無違誤。抗告意旨指摘原裁定
    不當，聲明廢棄，為無理由，應予駁回。
四、據上論結，本件抗告為無理由，爰裁定如主文。
中　　華　　民　　國　　109 　年　　4 　　月　　29　　日
                  民事第二十庭
                        審判長法  官  陳雅玲
                              法  官  吳燁山
                              法  官  馬傲霜
正本係照原本作成。
本裁定除以適用法規顯有錯誤為理由外，不得再抗告。如提起再
抗告，應於收受送達後10日內委任律師為代理人向本院提出再抗
告狀。並繳納再抗告費新臺幣１千元。
中　　華　　民　　國　　109 　年　　4 　　月　　29　　日

    　　　　　　　　　　　　　書記官  崔青菁